臺灣高雄地方法院刑事判決　　　　　　　94年度訴字第2253號
公　訴　人　臺灣高雄地方法院檢察署檢察官
被　　　告　乙○○
上列被告因違反毒品危害防制條例案件，經檢察官提起公訴（94
年度毒偵字第4644號），嗣因被告就被訴事實為有罪之陳述，經
本院合議庭裁定由受命法官獨任適用簡式審判程序審理，本院判
決如下：
    主  文
乙○○連續施用第一級毒品，累犯，處有期徒刑拾月。
    事  實
一、乙○○前因違反肅清煙毒條例、槍砲彈藥刀械管制條例、重
    利、恐嚇等案件，經臺灣高等法院高雄分院以83年度上訴字
    第792 號分別判處有期徒刑3 年4 月、1 年、1 年2 月、4
    月，應執行有期徒刑5 年確定，入監服刑後，於民國86年1
    月24日假釋出監；又因恐嚇、毀損等案件，經本院以86年度
    易字第7852號分別判處有期徒刑3 月、3 月，應執行有期徒
    刑5 月，上訴後，經臺灣高等法院高雄分院以87年度上易字
    第518 號判決上訴駁回而告確定，前開假釋並經撤銷，應執
    行殘刑有期徒刑2 年10月3 日，接續執行後，於90年1 月20
    日假釋出監，甫於91年3 月22日假釋期滿執行完畢。
二、乙○○前於92年間，因施用毒品案件，經本院裁定送觀察、
    勒戒後，認有繼續施用毒品之傾向，再裁定令入戒治處所施
    以強制戒治，嗣因戒治期間已逾6 個月，經臺灣高雄地方法
    院檢察署檢察官認無繼續強制戒治之必要，於93年7 月30日
    獲釋，並經該檢察官於93年9 月25日以93年度戒毒偵字第
    972 號為不起訴處分確定。詎仍不知悔改，於前案強制戒治
    執行完畢釋放後5 年內，復基於施用第一級毒品之概括犯意
    ，自93年9 月底某日起至94年5 月10日下午2 、3 時許止，
    連續在高雄縣鳳山市○○○路193 號之住處，以將第一級毒
    品海洛因摻水用針筒注射入體內或摻入香菸內再點燃吸用之
    方式，施用第一級毒品海洛因多次。嗣於94年5 月11日下午
    3 時10分許，為警持搜索票前往上開住處執行搜索，扣得無
    毒品反應之白粉1 包，並經採尿送驗因而查獲上情。
二、案經高雄縣警察局移送臺灣高雄地方法院檢察署檢察官偵查
    起訴。
    理  由
一、按本件被告乙○○所犯係死刑、無期徒刑、最輕本刑為3 年
    以上有期徒刑以外之罪，其於準備程序就前揭被訴事實為有
    罪之陳述，經受命法官告知簡式審判程序之旨，並聽取其與
    公訴人之意見後，本院認無不得或不宜改依簡式審判程序進
    行之情事，依刑事訴訟法第273 條之1 第1 項、第284 條之
    1 規定，裁定本件由受命法官獨任進行簡式審判程序，合先
    敘明。
二、上揭犯罪事實，業據被告於偵查及本院審理中均坦承不諱，
    且被告於94年5 月11日所採集之尿液，經送驗結果，呈嗎啡
    陽性反應，有臺灣檢驗科技股份有限公司94年5 月12日編號
    KＺ000000000000號濫用藥物尿液檢驗報告暨姓名對照表各1
    份附卷可稽，綜上足認，被告前揭自白與事實相符，應堪採
    為被告有罪之證據，則被告上揭連續施用第一級毒品海洛因
    之事實，堪以認定。
三、查被告前於92年間，因施用毒品案件，經本院裁定送觀察、
    勒戒後，認有繼續施用毒品之傾向，再裁定令入戒治處所施
    以強制戒治，嗣因戒治期間已逾6 個月，經臺灣高雄地方法
    院檢察署檢察官認無繼續強制戒治之必要，於93年7 月30
    日獲釋，並經該檢察官於93年9 月25日以93年度戒毒偵字第
    972 號為不起訴處分確定，此有上開不起訴處分書及臺灣高
    等法院被告全國前案紀錄表各1 份在卷可憑，其於前案強制
    戒治執行完畢釋放後5 年內再犯本件毒品危害防制條例第10
    條第1 項之罪，犯罪事證明確，應依法論科。
四、查海洛因係毒品危害防制條例第2 條第2 項所稱之第一級毒
    品，不得非法持有、施用。核被告所為，係犯毒品危害防制
    條例第10條第1 項之施用第一級毒品罪。其施用第一級毒品
    前後，持有海洛因之低度行為，應為施用之高度行為所吸收
    ，不另論罪。又被告先後多次施用第一級毒品之犯行，時間
    緊接，犯罪構成要件相同，顯係基於概括犯意反覆為之，應
    依連續犯之規定論以1罪，並依法加重其刑。被告前因違反
    肅清煙毒條例、槍砲彈藥刀械管制條例、重利、恐嚇等案件
    ，經臺灣高等法院高雄分院以83年度上訴字第792 號分別判
    處有期徒刑3 年4 月、1 年、1 年2 月、4 月，應執行有期
    徒刑5 年確定，入監服刑後，於86年1 月24日假釋出監；又
    因恐嚇、毀損等案件，經本院以86年度易字第7852號分別判
    處有期徒刑3 月、3 月，應執行有期徒刑5 月，上訴後，經
    臺灣高等法院高雄分院以87年度上易字第518 號判決上訴駁
    回而告確定，前開假釋並經撤銷，應執行殘刑有期徒刑2 年
    10月3 日，接續執行後，於90年1 月20日假釋出監，甫於91
    年3 月22日假釋期滿執行完畢，此有前揭臺灣高等法院被告
    全國前案紀錄表可查，其受有期徒刑之執行完畢，5 年以內
    再犯本件有期徒刑以上之罪，為累犯，應依刑法第47條規定
    加重其刑，並依法遞加之。爰審酌被告前因施用毒品案件，
    先後經觀察、勒戒、強制戒治，仍未戒絕毒品，再犯本件施
    用毒品犯行，顯見其無悔改之意，意志不堅，有失政府制定
    毒品危害防制條例之立法美意，本不宜寬貸，惟念其施用毒
    品乃自戕1 己之身體健康，尚未害及他人，犯後亦坦承犯行
    ，態度良好等一切情狀，量處如主文所示之刑。扣案白粉1
    包，經送驗結果無毒品反應，此有法務部調查局94年7 月11
    日調科壹字第220020466 號鑑定通知書1 份在卷可佐，且被
    告供稱此白粉與其施用第一級毒品犯行無關，故不予宣告沒
    收，附此敘明。
據上論斷，應依刑事訴訟法第273條之1第1項、第284條之1、第
299 條第1 項前段，毒品危害防制條例第10條第1 項、第23條第
2 項，刑法第11條前段、第56條、第47條，判決如主文。
本案經檢察官甲○○到庭執行職務。
中　　華　　民　　國　　94　　年　　7 　　月　　29　　日
                   鳳山刑事第1庭  法　官  王雅苑
以上正本證明與原本無異。
如不服本判決，應於收受送達後10日內向本院提出上訴書狀。
     　　　　　　　　　　　       書記官  林志衡
中　　華　　民　　國　　94　　年　　7 　　月　　29　　日
附錄法條：
毒品危害防制條例第10條第1項
施用第一級毒品者，處6月以上5年以下有期徒刑。
